【裁判字號】    97,交抗,415
【裁判日期】    970812
【裁判案由】    聲明異議
【裁判全文】
臺灣高等法院高雄分院刑事裁定         97年度交抗字第415號
抗  告  人
即受處分人  甲○○
上列抗告人因違反道路交通管理處罰條例聲明異議案件，不服臺
灣高雄地方法院中華民國97年6 月30日裁定（96年交聲字第989
號），提起抗告，本院裁定如下：
    主  文
抗告駁回。
    理  由
一、抗告意旨略以：被指違規之車業已老舊，汽缸壞掉一半，爬
    坡困難，無法高速行駛，嗣更因無法修理而報廢，裁罰所據
    違規之時速為123 公里，應無可能，原處分顯然有誤，原審
    未予撤銷，更有未合，爰提起抗告云云。
二、按汽車行駛高速公路，應依速限標誌指示；高速公路交通管
    制規則第5 條第1 項前段定有明文。汽車行駛於高速公路，
    不遵使用限制、禁止、行車管制及管理事項之管制規則，而
    行車速度超過規定之最高速限者，處汽車駕駛人新臺幣（下
    同）3,000 元以上6,000 元以下罰鍰，並記違規點數1 點；
    道路交通管理處罰條例第33條第1 項第1 款、第63條第1 項
    第1 款亦有明定。本件抗告人即受處分人於民國96年8 月2
    日10時26分許，駕駛車牌號碼4850-GU 號自小客車，行經國
    道三號高速公路北上307.5 公里處，經以雷達測速照相機測
    得其行車時速為123 公里，逾越該處最高速限（即時速110
    公里）13公里，為警依雷達測速照相機攝得之採證照片逕行
    舉發，嗣經原處分機關依道路交通管理處罰條例第33條第1
    項第1 款、第63條第1 項第1 款，裁處罰鍰3,000 元，並記
    違規點數1 點，有超速違規測速照片、內政部警政署國道公
    路警察局公警局交字第ZHB060214 號舉發違反道路交通管理
    事件通知單、交通部公路總局高雄區監理所旗山監理站96年
    10月8 日旗監違字第裁85-ZHB060214號裁決書在卷可稽。
三、查本件舉發單位所使用之雷達測速照相儀器，每年皆經我國
    經濟部標準檢定定合格，最近一次檢定日期係95年8 月7 日
    由經濟部標準檢驗局檢定合格在案，有效期限至96年8 月31
    日，有內政府警察署國道公路局第八警察隊96年9 月28日公
    警八交字第0960871486號函、96年12月24日高警八交字第09
    6087 2040 號函所附經濟部標準檢驗局95年8 月7 日M0GA00
    00000A,B號雷達測速儀檢定合格證書可憑。該雷達測速相儀
    器既由專責機關檢驗合格，且本件拍照時間為96年8 月2 日
    ，仍在檢定合格有效期間內，足認照相舉發時，該雷達測速
    照相儀器之操作功能，應屬正常且具備測速之準確性無疑。
    至於抗告人雖稱所駕之車老舊，然該車之報廢日期為96年10
    月11日，有行政院環保署廢機動車輛回收管制聯單為憑，違
    規當時即96年8 月2 日之車況，是否確有汽缸壞掉而無法爬
    坡及高速行駛之事實，未據抗告人提出相當事證，自有疑義
    。而舉發單位所使用之雷達測速照相儀器，乃行駛中車輛進
    入偵測範圍即自動偵測，測獲違規超速車輛時，該儀器即自
    動照相，本件違規係經該雷達測速儀器測得超過速限10公里
    以上之車輛為優先取締對象，已含公器容許誤差值範圍，有
    內政府警察署國道公路局第八警察隊96年9 月28日公警八交
    字第0960871486號函可佐。而本件超速違規測速照片，實際
    上僅攝得抗告人所駕之自小客車，並未無其他車輛同時出現
    ，該測速儀器之準確性，既無任何疑義，自可排除該雷達測
    速照儀器誤測其他車輛超速之可能，不能以該車嗣後業已報
    廢，據而反推當時並未超速，或認測速儀器存有重大誤差。
四、本件業經舉發單位以科學之測速儀器取得證據資料即測速相
    片，證明抗告人有超速違規之行為，原處分機關引用道路交
    通管理處罰條例第33條第1 項第1 款、第63條第1 項第1 款
    ，裁處罰鍰3,000 元，並記違規點數1 點，核無不當，裁量
    亦屬適當。抗告人雖不服而以上揭事由聲明異議，原審經調
    查後，認無抗告人所述情事，乃依道路交通案件處理辦法第
    19條規定，裁定駁回異議，核無違誤。抗告人仍執陳詞提起
    抗告，並無理由，應予駁回。
五、據上論斷，應依道路交通案件處理辦法第26條，刑事訴訟法
    第412 條，裁定如主文。
中    華    民    國    97    年    8     月    12    日
                  刑事第五庭    審判長法  官  曾永宗
                                      法  官  任森銓
                                      法  官  王伯文
以上正本證明與原本無異。
不得再抗告。
中    華    民    國    97    年    8     月    12    日
                                      書記官  黎  珍


司法院資訊處製作；財團法人民間司法改革基金會備份。
